臺灣高等法院刑事判決　　　　　　　 99年度交上易字第335號
上　訴　人　臺灣板橋地方法院檢察署檢察官
被　　　告　陳有璋
上列上訴人因被告過失傷害案件，不服臺灣板橋地方法院99年度
交易字第425 號，中華民國99年10月19日第一審判決（起訴案號
：臺灣板橋地方法院檢察署98年度偵字第33827 號），提起上訴
，本院判決如下：
    主  文
上訴駁回。
    事實及理由
一、本案經本院審理結果，認第一審以被告陳有璋犯刑法第284
    條第1 項前段之過失傷害罪，並說明被告肇事後於犯罪未被
    有偵查權之機關或公務員發覺前，打電話報警自承其為肇事
    人，並請警方前往現場處理而自首，依自首之規定減輕其刑
    ，另審酌被告過失之程度、對告訴人所生之危害、犯罪後之
    態度及尚未與告訴人達成民事賠償和解等一切情狀，判處拘
    役40日，並諭知易科罰金折算之標準以新台幣（下同）1000
    元折算一日，核其認事用法及量刑均無不當，應予維持，並
    引用第一審判決書記載之事實、證據及理由（如附件）。
二、檢察官上訴意旨略以：告訴人於原審準備程序中曾稱：已經
    一眼看不到了。告訴人是否確受一眼失明之重傷害？原審未
    查，逕為對被告有利之認定，尚有未洽云云，惟查，依卷附
    診斷證明書記載，告訴人眼部係受有「右眼挫傷與結膜下出
    血」之傷害，並非記載告訴人眼睛已達失明之程度，況且，
    告訴人於本院準備程序及審理中，均陳稱：目前眼睛有擦眼
    藥水，可以看東西，不是完全看不到等語，堪認告訴人眼睛
    所受之傷害，應尚未達毀敗或嚴重減損視能之重傷害程度，
    檢察官上訴意旨，指摘原判決不當，為無理由，應予駁回。
    至於被告尚未賠償告訴人損害部分，告訴人應另循民事損害
    賠償程序求償，附此敘明。
據上論斷，應依刑事訴訟法第373 條、第368 條，判決如主文。
本案經檢察官張啟彬到庭執行職務。
中    華    民    國   100    年    1     月    11    日
                  刑事第一庭審判長法  官  葉騰瑞
                                  法  官  莊明彰
                                  法  官  彭政章
以上正本證明與原本無異。
不得上訴。
                                  書記官  杜宜寧
中    華    民    國   100    年    1     月    11    日
附件：
臺灣板橋地方法院刑事判決             99年度交易字第425號
公  訴  人  臺灣板橋地方法院檢察署檢察官
被      告  陳有璋  男  43歲（民國○○年○○月○○日生）
                    身分證統一編號：Ｚ000000000號
                    住臺北縣中和市○○路320 巷10弄29號2
                      樓
                    居臺北縣板橋市○○路○段131號
上列被告因過失傷害案件，經檢察官提起公訴（98年度偵字第33
827 號），本院判決如下：
    主  文
陳有璋犯過失傷害罪，處拘役肆拾日，如易科罰金以新臺幣壹仟
元折算壹日。
    事  實
一、陳有璋於民國98年10月27日下午2 時55分許，駕駛車號HL-6
    398 號自用小客車，沿臺北縣板橋市○○路由板橋往土城方
    向行駛，行經臺北縣板橋市○○路編號209407號燈桿前道路
    時，本應注意車前狀況，並保持行車安全間隔，隨時採取必
    要之安全措施，而依當時之情況，並無不能注意之情事，竟
    疏未注意，緊隨於前方同向同車道某自用小客車之車後行駛
    ，適該自用小客車向右超越其前方同向同車道由余家勝騎乘
    之車號LC6-333 號重型機車駛去，陳有璋閃煞不及，所駕車
    輛車頭即自後逕行追撞前方余家勝所騎機車車尾，致余家勝
    所騎機車失控，駛至對向車道後人車倒地，使余家勝因此受
    有頭部創傷、頸部扭傷、雙手、雙膝蓋、右小腿擦傷、雙大
    拇指挫傷、右眼挫傷及結膜下出血等傷害。陳有璋肇事後於
    犯罪未被有偵查權之機關或公務員發覺前，打電話報警自承
    其為肇事人，並請警方前往現場處理而自首。
二、案經陳有璋自首、余家勝訴由臺北縣政府警察局板橋分局報
    請臺灣板橋地方法院檢察署檢察官偵查起訴。
    理  由
一、訊據被告陳有璋對於上揭時地因過失駕車追撞告訴人余家勝
    騎乘之機車致告訴人受傷等犯罪事實坦承不諱，核與告訴人
    於警詢、偵查指訴被害情節相符（告訴人於警詢之陳述，被
    告於審理時未爭執其證據能力，依刑事訴訟法第159 條之5
    規定，得為證據），並有道路交通事故調查報告表、現場圖
    、肇事人自首情形紀錄表、亞東紀念醫院出具之診斷證明書
    、現場照片及肇事車輛車損痕跡照片等附卷可資佐證。按汽
    車行駛時，駕駛人應注意車前狀況及兩車併行之間隔，並隨
    時採取必要之安全措施，道路交通安全規則第94條第3 項定
    有明文，被告考領有駕駛執照，熟知上開規定，其於上揭時
    地駕駛車輛，應注意能注意而不注意上開規定，以致肇事，
    被告之行為自有過失，再本件經送臺灣省臺北縣區車輛行車
    事故鑑定委員會鑑定結果，亦認被告駕駛自用小客車，未保
    持安全間隔，追撞前車為肇事原因，有該鑑定委員會99年4
    月14日北縣鑑字第990005號鑑定意見書在卷可稽，益證被告
    確有過失。此外，告訴人因被告過失肇事致受有上揭傷害，
    亦有上開診斷證明書附卷可按，被告過失行為與告訴人之傷
    害間復具有相當因果關係。綜上所述，本件事證已臻明確，
    被告犯行堪以認定，應予依法論科。
二、核被告陳有璋因過失肇事致告訴人余家勝受有傷害，所為係
    犯刑法第284 條第1 項前段之過失傷害罪。又被告肇事後於
    犯罪未被有偵查權之機關或公務員發覺前，打電話報警自承
    其為肇事人，並請警方前往現場處理而自首，此有臺北縣政
    府警察局板橋分局道路交通事故肇事人自首情形紀錄表在卷
    可稽，衡其過失情節，復依自首之規定減輕其刑。爰審酌被
    告本件過失之程度、對告訴人所生之危害、犯罪後之態度及
    尚未與告訴人達成民事賠償和解等一切情狀，量處如主文所
    示之刑，併諭知易科罰金之折算標準。
據上論斷，應依刑事訴訟法第299 條第1 項前段，刑法第284 條
第1 項前段、第62條前段、第41條第1 項前段，刑法施行法第1
條之1 第1 項、第2 項前段，判決如主文。
本案經檢察官陳怡親到庭執行職務
中    華    民    國    99    年    10    月    19    日
                        交通法庭  法  官  彭全曄
以上正本證明與原本無異。
如不服本判決應於收受送達後十日內向本院提出上訴書狀，並應
敘述具體理由；其未敘述上訴理由者，應於上訴期間屆滿後二十
日內向本院補提理由書（均須按他造當事人之人數附繕本）「切
勿逕送上級法院」。
                                  書記官  莊川億
中    華    民    國    99    年    10    月    21    日
附錄本案論罪科刑法條全文：
中華民國刑法第284條
（過失傷害罪）
因過失傷害人者，處 6 月以下有期徒刑、拘役或 5 百元以下罰
金，致重傷者，處 1 年以下有期徒刑、拘役或 5 百元以下罰金
。
從事業務之人，因業務上之過失傷害人者，處 1 年以下有期徒
刑、拘役或 1 千元以下罰金，致重傷者，處 3 年以下有期徒刑
、拘役或 2 千元以下罰金。